臺灣臺中地方法院刑事判決　　　　　　 96年度交易字第843號
公　訴　人　臺灣臺中地方法院檢察署檢察官
被　　　告　甲○○
上列被告因過失傷害案件，經檢察官提起公訴（九十六年度偵字
第二三三一八號），本院判決如下：
    主    文
甲○○因過失傷害人，處有期徒刑月，如易科罰金，以新臺幣
壹仟元折算壹日，減為有期徒刑壹月又拾伍日，如易科罰金，以
新臺幣壹仟元折算壹日。
    犯罪事實
一、甲○○於民國（下同）九十六年四月四日上午七時三十分許
    ，騎乘車牌號碼VOU-919號輕型機車，沿臺中市○○路往安
    和路方向直行，途經臺中市○○路○段九十號之「福懋加油
    站」入口前時，本應注意車前狀況，並隨時採取必要之安全
    措施，而依當時雖天候雨，但晨間有晨光，且路面為柏油、
    濕潤、無缺陷及無障礙物，視距良好，又無不能注意之情形
    ，詎其能注意，竟疏未注意車前狀況，仍貿然前行。適有對
    向由乙○○騎乘車牌號碼G3P-233號重型機車，沿臺中市○
    ○路往環中路方向行駛左轉迴車欲進入該加油站加油，亦疏
    未注意迴車前，應暫停並看清無來往車輛，始得迴轉，即逕
    行左轉迴車，欲進入該加油站，甲○○因而煞避不及，其所
    騎乘上開機車之前車頭遂與乙○○所騎乘上開機車之右側車
    身發生碰撞，使乙○○人車倒地，致乙○○受有右小腿脛骨
    與腓骨開放性骨折、右小腿內側皮膚撕裂傷，傷口大小約5
    5 公分，骨頭暴露、右小腿脛骨粉碎性骨折，骨折處合併
    皮膚撕裂傷、右小腿腓骨骨折合併肌肉撞擊傷及右肩上端肱
    骨骨折等傷害。甲○○則於肇事後，在未經有偵查權之機關
    或公務員發覺為犯嫌前，向到場處理本件車禍之臺中市警察
    局第六分局交通分隊警員林志明自首即陳明其為肇事者及肇
    事經過，並願接受裁判。
二、案經乙○○訴請臺灣臺中地方法院檢察署檢察官偵查起訴。
    理    由
一、訊據被告甲○○對於前開事實坦承不諱，核與證人即告訴人
    乙○○於偵查中及本院審理時指證訴之情節相符，並有道路
    交通事故現場圖、道路交通事故調查報告表（一）（二）、
    現場照片七張、現場監視器錄影畫面翻拍照片三張、告訴人
    提出之行政院國軍退除役官兵輔導委員會臺中榮民總醫院診
    斷證明書影本一紙、受傷情形照片四張附卷足憑。按汽車行
    駛時，駕駛人應注意車前狀況，並隨時採取必要之安全措施
    ；且汽車迴車前，應暫停並看清無來往車輛，始得迴轉，道
    路交通安全規則第九十四條第三項、第一百零六條第五款分
    別定有明文，經查本件被告於前開時地騎乘上開機車，本應
    注意遵守上開規定，而依當時雖天候雨，但晨間有晨光，且
    路面為柏油、濕潤、無缺陷及無障礙物，視距良好，有道路
    交通事故調查報告表（二）附卷可查，又無不能注意之情形
    ，詎其能注意，竟疏未注意車前狀況，以隨時採取必要之安
    全措施，仍貿然前行，因而煞避不及肇事，致告訴人受有如
    事實欄所載傷害，足見被告自有過失，雖告訴人亦疏未注意
    迴車前，應暫停並看清無來往車輛，始得迴轉，即逕行左轉
    迴車，欲進入該加油站，而與有過失，惟被告仍難辭過失之
    責。況本件車禍經送請臺灣省臺中市區車輛行車事故鑑定委
    員會鑑定結果，亦認告訴人駕駛重機車往左迴車擬往加油站
    時未讓對向直行車先行，為肇事主因，另被告駕駛輕機車疏
    未注意車前狀況，為肇事次因，有該鑑定委員會鑑定意見書
    附卷可考，益證被告確有過失，且其過失行為與告訴人受傷
    間具有相當因果關係。本件事證明確，被告犯行堪以認定。
二、核被告甲○○所為，係犯刑法第二百八十四條第一項前段之
    過失傷害罪。又被告於肇事後在未經有偵查權之機關或公務
    員發覺為犯嫌前，向到場處理本件車禍之臺中市警察局第六
    分局交通分隊警員林志明陳明其為肇事者及肇事經過等情，
    此經被告供承在卷，復有警員林志明出具之臺中市○○○道
    路交通事故肇事人自首情形紀錄表一份附卷可憑，足認被告
    係自首而接受裁判，依刑法第六十二條前段規定減輕其刑，
    爰審酌被告於肇事後迄今尚未與告訴人達成和解賠償損害，
    及其過失程度，告訴人所受傷害程度與被告犯後坦承犯行，
    態度尚稱良好等一切情狀，量處有期徒刑三月，並諭知易科
    罰金之折算標準，以示懲儆。又被告犯罪時間在九十六年四
    月二十四日以前，查無中華民國九十六年罪犯減刑條例不予
    減刑之情形，應依同條例第二條第一項第三款之規定減其宣
    告刑二分之一，即減為有期徒刑一月又十五日，並諭知易科
    罰金之折算標準。
三、據上論斷，應依刑事訴訟法第二百九十九條第一項前段，刑
    法第二百八十四條第一項前段、第六十二條前段、第四十一
    條第一項前段，刑法施行法第一條之一，中華民國九十六年
    罪犯減刑條例第二條第一項第三款、第七條、第九條，判決
    如主文。
本案經檢察官丙○○到庭執行職務。
中　　華　　民　　國　　96　　年　　12　　月　　12　　日
                  刑事第一庭    法  官  朱光國
上正本證明與原本無異。
如不服本判決，應於收受送達後10日內向本院提出上訴書狀（應
敘述具體理由並附繕本）。
上訴書狀如未敘述理由，應於上訴期間屆滿後20日內補提理由書
於本院。
                                書記官  張孝妃
中　　華　　民　　國　　96　　年　　12　　月　　12　　日
附錄論罪科刑法條
刑法第284條第1項：
因過失傷害人者，處6月以下有期徒刑、拘役或5百元以下罰金，
致重傷者，處 1 年以下有期徒刑、拘役或 5 百元以下罰金。
